臺灣士林地方法院刑事裁定
111年度聲字第1188號
聲  請  人  臺灣士林地方檢察署檢察官
受  刑  人  王世棟



上列聲請人因受刑人數罪併罰有二裁判以上，聲請定其應執行之
刑（111年度執聲字第802號），本院裁定如下：
    主  文
王世棟犯如附表所示各罪所處之刑，應執行拘役壹佰貳拾日，如
易科罰金以新臺幣壹仟元折算壹日。
    理  由
一、聲請意旨略以：受刑人王世棟（下稱受刑人）因犯竊盜等數
    罪，先後經判決確定如附表所示（檢察官聲請書附表之誤載
    部分，均經本院更正如本裁定之附表所載），應依刑法第53
    條、第51條第6款規定，定其應執行之刑，爰依刑事訴訟法
    第477條第1項聲請裁定等語。
二、經查：
　  受刑人犯如附表所示各罪，先後經法院分別判處如附表所示
    之刑，均經確定在案，且受刑人所犯如附表所示各罪，其犯
    罪時間均在附表編號1之罪，於民國111年3月15日判決確定
    之前，本院並屬各該犯罪事實最後判決之法院，有卷附受刑
    人之前案紀錄表及如附表所示各該刑事裁判可參。檢察官向
    本院聲請對附表所示各罪合併定其應執行之刑，經核於法有
    據。爰審酌受刑人之犯罪行為態樣均屬竊盜罪，且其犯罪時
    間尚屬緊接，各罪間之獨立性較低，兼衡如附表編號1至3所
    示罪刑，曾經裁定合併定刑拘役70日，如附表編號4至8所示
    罪刑，曾經判決合併定刑拘役120日所形成之內部界限，及
    受刑人現年34歲之日後復歸社會更生，以及其關於本件定刑
    表示之意見（見本院卷第100頁），暨刑法第51條第6款關於
    拘役刑合併定刑最高不得超過120日之外部界限，本院已無
    從對其再加重刑期等一切情狀，乃酌定其應執行之刑如主文
    所示。
三、據上論斷，應依刑事訴訟法第477條第1項，刑法第51條第6
    款、第53條、刑法第41條第1項前段，裁定如主文。　
中　　華　　民　　國　　111 　年　　11　　月　　9 　　日
                  刑事第五庭　　法  官  陳銘壎
以上正本證明與原本無異。
如不服本裁定應於送達後5日內向本院提出抗告狀。因疫情而遲
誤不變期間，得向法院聲請回復原狀。
                                書記官  羅淳柔
中　　華　　民　　國　　111 　年　　11　　月　　9 　　日
附表：受刑人王世棟定應執行刑案件一覽表
編            號          1          2          3 罪            名  竊盜 竊盜  竊盜 宣告刑  拘役45日，如易科罰金以新臺幣1千元折算1日 拘役10日，如易科罰金以新臺幣1千元折算1日  拘役30日，如易科罰金以新臺幣1千元折算1日  犯罪日期（民國）  110年12月27日 110年11月4日 110年11月13日 偵查機關及案號  臺灣士林地方檢察署110年度偵字第23119號 臺灣臺北地方檢察署111年度偵字第260、457、2870、1930號   最後    事實審 法院 臺灣士林地方法院 臺灣臺北地方法院 臺灣臺北地方法院  案號 111年度簡字第31號 111年度審簡字第562號 111年度審簡字第562號   判決日期 111年2月15日 111年5月30日 111年5月30日 確  定      判  決 法院 臺灣士林地方法院 臺灣臺北地方法院 臺灣臺北地方法院  案號 111年度簡字第31號  111年度審簡字第562號  111年度審簡字第562號   判    決 確定日期 111年3月15日 111年8月4日 111年8月4日 備            註  1.臺北地檢署111年度執更字第1304號。 2.編號1至3所示之罪刑，曾經臺灣臺北地方法院以111年聲字第1419號裁定合併定刑拘役70日。 1.臺北地檢署111年度執更字第1304號。 2.編號1至3所示之罪刑，曾經臺灣臺北地方法院以111年聲字第1419號裁定合併定刑拘役70日。 1.臺北地檢署111年度執更字第1304號。 2.編號1至3所示之罪刑，曾經臺灣臺北地方法院以111年聲字第1419號裁定合併定刑拘役70日。 

編            號          4        5         6 罪            名  竊盜 竊盜  竊盜 宣告刑  拘役10日（2次），如易科罰金均以新臺幣1千元折算1日 拘役20日，如易科罰金以新臺幣1千元折算1日  拘役30日（5次），如易科罰金均以新臺幣1千元折算1日  犯罪日期（民國）  110年11月20日、 110年11月22日 110年12月5日 110年10月16日、110年11月2日、110年11月20日、110年12月23日、110年12月1日 偵查機關及案號  臺灣士林地方檢察署111年度偵字第55、276、277、639、844、845、1048、1049、1261、1262號、111年度偵緝字第162、163、164、165、166、167號   最後    事實審 法院 臺灣士林地方法院 臺灣士林地方法院 臺灣士林地方法院  案號 111年度審易字第247號 111年度審易字第247號 111年度審易字第247號    判決日期 111年8月1日 111年8月1日 111年8月1日 確  定      判  決 法院 臺灣士林地方法院 臺灣士林地方法院 臺灣士林地方法院  案號 111年度審易字第247號   111年度審易字第247號   111年度審易字第247號  判    決 確定日期 111年8月31日 111年8月31日 111年8月31日 備            註  1.士林地檢署111年度執字第3521號。 2.編號4至8所示之罪刑，曾經臺灣士林地方法院以111年審易字第247號判決定刑拘役120日。 1.士林地檢署111年度執字第3521號。 2.編號4至8所示之罪刑，曾經臺灣士林地方法院以111年審易字第247號判決定刑拘役120日。 1.士林地檢署111年度執字第3521號。 2.編號4至8所示之罪刑，曾經臺灣士林地方法院以111年審易字第247號判決定刑拘役120日。 

編            號          7        8         9 罪            名  竊盜 竊盜  竊盜 宣告刑  拘役40日，如易科罰金以新臺幣1千元折算1日 拘役50日（2次），如易科罰金均以新臺幣1千元折算1日  拘役30日（2次），如易科罰金均以新臺幣1千元折算1日  犯罪日期（民國）  110年12月2日  110年12月6日、 110年12月8日 110年12月13日、 110年12月18日 偵查機關及案號  臺灣士林地方檢察署111年度偵字第55、276、277、639、844、845、1048、1049、1261、1262號、111年度偵緝字第162、163、164、165、166、167號                              臺灣士林地方檢察署111年度偵字第2578、2787號 最後    事實審 法院 臺灣士林地方法院 臺灣士林地方法院 臺灣士林地方法院  案號 111年度審易字第247號 111年度審易字第247號 111年度審簡字第510號    判決日期 111年8月1日 111年8月1日 111年7月29日 確  定      判  決 法院 臺灣士林地方法院 臺灣士林地方法院 臺灣士林地方法院  案號 111年度審易字第247號   111年度審易字第247號   111年度審簡字第510號  判    決 確定日期 111年8月31日 111年8月31日 111年9月1日 備            註  1.士林地檢署111年度執字第3521號。 2.編號4至8所示之罪刑，曾經臺灣士林地方法院以111年審易字第247號判決定刑拘役120日。 1.士林地檢署111年度執字第3521號。 2.編號4至8所示之罪刑，曾經臺灣士林地方法院以111年審易字第247號判決定刑拘役120日。 士林地檢署111年度執字第3885號。